【裁判字號】    97,上訴,443
【裁判日期】    970318
【裁判案由】    違反槍砲彈藥刀械管制條例
【裁判全文】
臺灣高等法院刑事判決                 97年度上訴字第443號
上  訴  人
即  被  告  甲○○
                    現於臺灣臺北看守所
選任辯護人  楊博任律師
上列上訴人因違反槍砲彈藥刀械管制條例案件，不服臺灣板橋地
方法院96年度訴字第2927號，中華民國96年12月13日第一審判決
（起訴案號：臺灣板橋地方法院檢察署96年度偵字第16591號）
，提起上訴，本院判決如下：
    主  文
上訴駁回。
    事  實
一、甲○○前於民國94年7 月間，因違反槍砲彈藥刀械管制條例
    案件，經本院於95年1 月20日以94年度訴字第1605號判決判
    處有期徒刑3 年2 月，併科罰金新台幣（下同）3 萬元，並
    於95年3 月13日判決確定。其又於前案判決後確定前，再因
    違反槍砲彈藥刀械管制條例案件，經臺灣板橋地方法院檢察
    署檢察官於95年2 月23日以95年度偵字第2715號聲請以簡易
    判決處刑，復經本院於95年7 月4 日以95年度簡字第177 號
    判決判處有期徒刑3 月，併科罰金1 萬元確定。再因違反槍
    砲彈藥刀械管制條例案件，分經同署檢察官於95年3 月29日
    以95年度少連偵字第10號、於95年4 月17日以95年度偵字第
    5123號提起公訴，現由本院分別以95年度訴字第3980號、95
    年度訴字第1933號案件審理中（以上均不構成累犯）。詎其
    猶不知悔改，明知未經許可不得持有、寄藏可發射子彈具有
    殺傷力之改造手槍、土造子彈或槍砲之主要組成零件，竟仍
    分別為下列犯行：
    (一)基於寄藏可發射子彈具有殺傷力之改造手槍及土造子彈之
      犯意，未經許可，自92年10月初起，在其位於臺北縣三重
      市○○街37號4 樓之住處，收受真實姓名年籍不詳綽號「
      冬瓜」之成年男子（以下簡稱「冬瓜」）委託而交付，可
      發射子彈具有殺傷力手槍多把及子彈多顆；其中一支可發
      射子彈具有殺傷力之由仿BERETTA 廠84型半自動手槍製造
      之玩具手槍換裝土造金屬槍管而成之改造手槍1 支（含彈
      匣1 個，槍枝管制編號0000000000號，以下簡稱「A 手槍
      」）及具有殺傷力之直徑8mm 金屬彈頭之土造子彈7 顆，
      因於94年4 月2 日下午5 時30分許遭其女友乙○○發現報
      警處理，嗣經本院於95年1 月20日以94年度訴字第1605號
      判決判處有期徒刑3 年2 月，併科罰金3 萬元，並於95年
      3 月13日判決確定在案。詎被告竟不知如實報繳所有由「
      冬瓜」所寄藏之槍彈，反而另行起意，繼續將「冬瓜」於
      上揭時地所交付，可發射子彈具有殺傷力由仿WALTHER 廠
      PPK/S 型半自動手槍製造之槍枝，換裝土造金屬槍管而成
      之改造手槍1 支（槍枝管制編號0000000000，以下簡稱「
      B 手槍」）、可發射子彈具有殺傷力之仿COLT廠CALIBER
      25型半自動手槍製造之槍枝，換裝土造金屬槍管而成之改
      造手槍1 支（槍枝管制編號0000000000，以下簡稱「C 手
      槍」）、及具有殺傷力之直徑約7.7mm 金屬彈頭之土造子
      彈2 顆等物，藏匿於不詳處所，後於95年6 月17日，因其
      與不知情之丙○○共同承租臺北縣中和市○○路9 號17
      樓之4 而居住在內，甲○○即將上開改造手槍2 支（即「
      B 手槍」及「C 手槍」）及土造子彈2 顆等物移置藏放於
      該處，嗣於96年6 月27日21時許，在上開住所為警查獲，
      並扣得上開改造手槍2 支（即「B 手槍」及「C 手槍」）
      及土造子彈2 顆等物。
    (二)另基於寄藏槍砲主要組成零件之犯意，未經許可，於93年
      8 月間某日，受某真實姓名年籍不詳、綽號「阿全（泉）
      」之成年男子委託而收受屬槍枝主要零件之仿FN廠1910型
      半自動手槍製造之土造金屬槍管半成品1 支，而自斯時起
      持有之，後於94年1 月9 日，甲○○前往臺北縣三重市○○路○ 段35號「尚鴻租車行」向戊○○承租車號0000－00
      自小客車後，即將前開土造金屬槍管半成品藏置於車上，
      嗣於94年1 月26日21時許，甲○○駕駛該車搭載不知情之
      丁○○時，在桃園縣龜山鄉○○○路○段311 巷31號前為
      警查獲，並在上開車輛中扣得該屬槍枝主要組成零件之金
      屬槍管半成品1 支。
二、案經臺北縣警察局三重分局、蘆洲分局分別報請臺灣板橋地
    方法院檢察署檢察官偵查起訴。
    理  由
一、訊據上訴人即被告甲○○就上開事實全部坦承不諱，核與證
    人丙○○、丁○○及戊○○分別於警詢、偵查中所證述之情
    節均相符（就前揭證人證述之證據能力均未具被告、辯護人
    爭執），並有搜索扣押筆錄、扣押物品目錄表各2份、扣案
    物品照片及房屋租賃契約書影本1份等件附卷可稽。此外，
    並有如事實欄所示之改造手槍2支、土造子彈2顆及土造金屬
    槍管半成品1支扣案可資佐證。而前開扣案物品經送鑑定結
    果，其中8釐米改造手槍1支（槍枝管制編號0000000000，即
    「B手槍」），認係由仿WALTHER廠PPK/S型半自動手槍製造
    之槍枝，換裝土造金屬槍管而成之改造手槍，機械性能良好
    ，可擊發適用子彈，認具殺傷力；另掌心雷改造手槍1支（
    槍枝管制編號0000000000，即「C手槍」），認係由仿COLT
    廠CALIBER 25型半自動手槍製造之槍枝，換裝土造金屬槍管
    而成之改造手槍，機械性能良好，可擊發適用子彈，認具殺
    傷力；另子彈2顆，認均係土造子彈（具直徑約7.7MM金屬彈
    頭），採樣1顆試射，可擊發，認具殺傷力等情，有內政部
    警政署刑事警察局95年8月23日刑鑑字號第0000000000號槍
    彈鑑定書1份附卷可按（見台南地檢署95年度偵字第12441號
    卷第3- 8頁）。另扣案之土造金屬槍管一支經送同機構鑑定
    結果，認實係仿FN廠1910型半自動手槍製造之土造金屬槍管
    半成品一節，亦有同上鑑定機關94年2月25日刑鑑字第09
    40018803號槍彈鑑定書1份在卷可考（見板橋地檢署94年偵
    字號第2786號卷第96-97頁）自屬槍枝之主要組成零件無疑
    。綜上調查，自堪認被告前開自白應與事實相符，本件事證
    明確，被告犯行均堪認定。
二、被告與辯護人雖另辯稱：本件如犯罪事實欄第一項第(一)段所
    示被告寄藏改造手槍2 支、土造子彈2 顆等犯罪事實，被告
    係於92年10月間在台北縣三重市○○街37號4 樓之住處自「
    冬瓜」之人處收受而寄藏之；而當時被告係一次收受5 支手
    槍，分次遭查獲，而被告前已因寄藏「冬瓜」交付槍彈一事
    （即寄藏「A 手槍」），經本院94年度訴字第1605號判決有
    期徒刑3 年2 月，併科罰金3 萬元確定。而本件被告既係於
    同一時、地收受「冬瓜」所交付之槍彈，自屬同一寄藏行為
    ，故本案與前案係屬同一案件，而前案既已判決確定，就本
    案部份自應為免訴之判決；退步言之，若認二件相差一年又
    三個月，並非同一寄藏行為，亦應認為95年簡字第1777號（
    板橋地院95年度偵字第2715號）或95年訴字第3980號判決及
    95年訴字第1933號（審理中）為同一案件云云，經查：
    (一)按槍砲彈藥刀械管制條例第7 條第4 項，係將持有與寄藏
      手槍罪為分別之處罰規定，而寄藏與持有，均係將物置於
      自己實力支配之下，僅寄藏必先有他人之持有行為，而後
      始為之受寄代藏而已，故寄藏之受人委託代為保管，其保
      管之本身，亦屬持有，不過，此之持有係受寄之當然結果
      ，雖不應另就持有予以論罪，然未經許可持有手槍，其持
      有之繼續，為行為之繼續，亦即一經持有手槍，罪已成立
      ，但其完結須繼續至持有行為終了時為止。則包括持有之
      寄藏手槍行為，自亦為行為之繼續，其犯罪之完結須繼續
      至寄藏行為終了時為止。此與司法院院解字第3632號解釋
      所稱寄藏贓物罪於寄藏行為完畢時其犯罪即已完成，其後
      之占有該贓物乃犯罪之狀態繼續，而非行為繼續，迥不相
      同（最高法院93年度台上字第2253號判決參照）。
    (二)從而，本件被告雖係於92年10月間自「冬瓜」處收受多數
      槍彈而寄藏之，其中「A 手槍」及具有殺傷力之直徑8mm
      金屬彈頭之土造子彈7 顆，早於94年4 月2 日下午5 時30
      分許遭乙○○檢舉，嗣經本院於95年1 月20日以94年度訴
      字第1605號判決判處有期徒刑3 年2 月，併科罰金3 萬元
      ，並於95年3 月13日判決確定在案。斯時「B 手槍」、「
      C 手槍」、及具有殺傷力之直徑約7.7mm 金屬彈頭之土造
      子彈2 顆，仍在被告寄藏中，其寄藏上開槍彈之行為，在
      前案判決確定後，仍在繼續中，且被告於前案為警查獲時
      ，並未主動報繳前揭「B 手槍」、「C 手槍」、及具有殺
      傷力之直徑約7.7mm 金屬彈頭之土造子彈2 顆，可見被告
      當時應有隱瞞偵查機關，另行起意繼續寄藏上揭槍彈之犯
      意；又事實上被告自前案95年3 月13日判決確定後，仍寄
      藏前揭「B 手槍」、「C 手槍」、及具有殺傷力之直徑約
      7.7m m金屬彈頭之土造子彈2 顆，至96年6 月27日21時許
      始為警查獲，期間長達一年又三月，核其情狀，自非前案
      確定判決效力所能及，辯護意旨認本案之犯罪事實與前案
      （94年度訴字第1605號）確定判決有同一案件關係，容有
      誤解。
    (三)再查，台灣板橋地方法院95年簡字第1777號判決內載被告
      持有子彈一顆供認不諱，於95年2月1日凌晨5時55分許在
      台北縣中和市○○路○段562號7樓705室內捕獲，偕警在停
      車場停放車輛內查扣，被告警訊辯稱：95年1月24日借一
      位名為倫倫的友人，遭三重分局查獲槍彈案件，三重分局
      於95年1月26日通知渠領回，渠未檢查車內，不知有子彈
      ，嗣於檢察官偵訊中26日渠叫朋友將車領回，渠手受傷不
      能開車，所以朋友將車開至狀元樓商務旅館停車場，渠還
      沒有開過車云云，均未言及「冬瓜」所寄藏之事。
    (四)另查台灣板橋地方法院95年度訴字第3980號案件（96年10
      月12日判決）事實記載甲○○未經許可持有可發射子彈而
      具殺傷力之改造手槍及持有子彈之犯意於95年1月10日或
      該日前之某日某時，在不詳地點以不詳方式取得具殺傷力
      之改造手槍一支（含彈匣一個）及具殺傷力之土造子彈11
      顆（其中七顆為具直徑8.8mm金屬彈頭之土造子彈，另四
      顆為直徑8.9mm金屬彈頭土造子彈）、制式子彈一顆於95
      年1月10日下午1時許查獲。雖被告於此案審理時辯稱：前
      揭槍彈是綽號「冬瓜」之己○○在92年10月中旬在台北縣
      三重市○○街37號4樓住處交給伊，連同該等槍彈，他一
      共交給我五支改造手槍，一支空氣槍及約50顆土造子彈，
      而他（己○○）會把這些槍彈交給渠，係因他要去服毒品
      案件的短期刑，渠和他（己○○）是朋友，他就把這些槍
      彈交給伊保管，後來這些槍陸陸續續被查獲，其中第一次
      是在94年4月3日查到槍枝一支（即94年訴字1605號判決）
      ，第二次則為本件被查獲（95年訴字第3980號），95年3
      月又被查到一支（95年度偵字5123號），95年6月27日又
      被查到二支改造手槍及一支空氣槍（即本案97上訴字443
      號）云云，但查原審法院於95年訴字第3980號案件審理中
      依職權上網調取己○○之個人基本資料，及另調取己○○
      之前案紀錄表發現己○○已於92年9月13日死亡（見95年
      訴字3980號卷36、37頁）顯見己○○不可能於92年10月中
      旬將連同本件在內之槍彈同時交付給被告，被告所辯如何
      交付一節已屬無稽。其次，己○○係因毒品案件，於91
      年8月4日入監服刑，至92年8月4日執行完畢出監，此外己○○即無任何罪刑須待執行，此有前案紀錄表及其在監在
      押全國紀錄表各一份在上揭卷可佐（見原審法院95年訴字
      第3980號卷37頁至43頁）或該案判決可稽。被告所辯因己○○要服短期刑而交付云云更屬子虛。況被告前於94年4
      月3日之所以會首次經警查獲持有槍彈，乃係因其女友乙○○在前一日整理被告前揭住處時，發現電腦桌下藏放有
      槍、彈，始持該槍彈向警方報案，嗣警方復至被告前揭住
      處搜索，但並未扣得其他任何槍彈，此亦經原審法院於95
      年訴字3980號審理中調閱94年度訴字1605號刑事案件全卷
      （含偵查卷）查核無訛，並有94年訴字第1605號判決及95
      年訴字第3980號判決在卷足憑，故倘若被告所辯為真實，
      則其女友於整理前揭住處時，理應一併發現本件槍彈為是
      ，然該案卻僅扣得被告女友所持交警方之槍、彈，而未查
      獲本件之槍彈，更甚者，既如被告所辯，本件已是第四次
      查獲，何以渠一再被查而每次均不全部交出？其所辯大乖
      常理，自無可取。此外被告嗣雖於95年3月3日為警查獲其
      持有另一批槍彈（95年度偵字5123號、95訴字第1933號）
      。然被告於該案之警訊、偵查中均供稱該批槍彈係於95年
      2月間在台北縣土城市○○路某處向年籍姓名不詳，綽號
      「阿明」之男子所購買，此有該案起訴書一份在卷可考。
      由此更可見被告辯稱連同本件及以上各案之槍彈均係己○○交付應屬臨訟杜撰之詞，殊無可採。
三、被告未經許可無故寄藏可發射子彈具有殺傷力之改造手槍、
    子彈、及槍砲主要組成零件，核其所為，係犯槍砲彈藥刀械
    管制條例第8 條第4 項、第12條第4 項、第13條第4 項之未
    經許可無故寄藏其他可發射子彈具有殺傷力之改造手槍罪、
    未經許可無故寄藏彈藥罪、及未經許可無故寄藏槍枝主要零
    件罪；次按槍砲彈藥刀械管制條例所規定之寄藏與持有，均
    係將物置於自己實力支配之下，僅「寄藏」必先有他人之持
    有行為，而後始為之受寄代藏而已，「寄藏」之受人委託代
    為保管，其保管之本身所為之「持有」，係「寄藏」之當然
    結果，法律上固宜僅就「寄藏」行為為包括之評價，不應另
    就「持有」予以論罪。被告以一寄藏行為同時觸犯前開槍砲
    彈藥刀械管制條例第8 條第4 項、第12條第4 項二罪，為想
    像競合犯，應依刑法第55條規定論以較重之未經許可寄藏其
    他可發射子彈具有殺傷力之改造手槍罪。又被告所犯未經許
    可寄藏可發射子彈具有殺傷力之改造手槍罪、與未經許可無
    故寄藏槍枝主要零件罪二罪間，犯意有別，行為互殊，應分
    論併罰。
四、原審以被告罪證明確，適用槍砲彈藥刀械管制條例第8條第4
    項、第12條第4項、第13條第4項，刑法第2條第1項但書、第
    11 條前段、第55條、第42條第3款、第51條第5款、第38條
    第1項第1款，並審酌被告數度查獲均不知悔改，居心不良殊
    屬可議，所為嚴重危害社會安全，惟其於寄藏上開槍彈期間
    ，並無證據可資證明其有使用該槍彈或主要零件為其他對社
    會治安影響重大之行為，犯後坦承犯行之態度等一切情狀，
    就寄藏可發射子彈具有殺傷力之手槍處有期徒刑五年，併科
    罰金新台幣八萬元，就寄藏槍枝之主要組成零件處有期徒刑
    一年二月，併科罰金新台幣一萬元，並就罰金刑部分依修正
    後之刑法第42條第3項規定，諭知易服勞役之折算標準。另
    就被告所犯未經許可寄藏槍枝主要組成零件部分依中華民國
    96 年罪犯減刑條例第2條第1項第3款規定減為有期徒刑七月
    ，併科罰金新台幣五千元，罰金如易服勞役以新台幣一千元
    折算一日，並定應執行有期徒刑五年五月，併科罰金八萬三
    千元，罰金如易服勞役以新台幣一千元折算一日，並就扣案
    之可發射子彈具殺傷力由仿WALTHER廠PPK/S型半自動手槍製
    造之槍枝，換裝土造金屬槍管而成之改造手槍1支（槍枝管
    制編號00000000 00）、可發射子彈具有殺傷力之仿COLT廠
    CALIBER 25型半自動手槍製造之槍枝，換裝土造金屬槍管而
    成之改造手槍1支（槍枝管制編號0000000000）、具有殺傷
    力之直徑約7.7mm金屬彈頭之土造子彈1顆、及仿FN廠1910型
    半自動手槍製造之土造金屬槍管半成品1支，均屬違禁物，
    均應依刑法第38條第1項第1款規定宣告沒收。其認事用法均
    無違誤，被告上訴指與前案為同一案件為判決效力所及應為
    免訴云云而指摘原判決不當，自無理由，應予駁回。
據上論斷，應依刑事訴訟法第368條，判決如主文。
本案經檢察官沈世箴到庭執行職務。
中    華    民    國    97    年    3    月    18    日
                  刑事第八庭審判長法  官  鄭文肅
                                  法  官  張明松
                                  法  官  蔡光治
以上正本證明與原本無異。
如不服本判決，應於收受送達後十日內向本院提出上訴書狀，其
未敘述上訴之理由者並得於提起上訴後十日內向本院補提理由書
（均須按他造當事人之人數附繕本）。
                                  書記官  陳韋杉
中    華    民    國    97    年    3     月    18    日
附錄本案論罪科刑法條全文：
槍砲彈藥刀械管制條例第8條
未經許可，製造、販賣或運輸鋼筆槍、瓦斯槍、麻醉槍、獵槍、
空氣槍或第4 條第1 項第1 款所定其他可發射金屬或子彈具有殺
傷力之各式槍砲者，處無期徒刑或5 年以上有期徒刑，併科新臺
幣1 千萬元以下罰金。
未經許可，轉讓、出租或出借前項所列槍枝者，處5 年以上有期
徒刑，併科新臺幣1 千萬元以下罰金。
意圖供自己或他人犯罪之用，而犯前二項之罪者，處無期徒刑或
7 年以上有期徒刑，併科新臺幣1 千萬元以下罰金。
未經許可，持有、寄藏或意圖販賣而陳列第1 項所列槍枝者，處
3 年以上10年以下有期徒刑，併科新臺幣700 萬元以下罰金。
第1 項至第 3 項之未遂犯罰之。
槍砲彈藥刀械管制條例第12條
未經許可，製造、販賣或運輸子彈者，處1 年以上7 年以下有期
徒刑，併科新台幣500 萬元以下罰金。
未經許可，轉讓、出租或出借子彈者，處6 月以上5 年以下有期
徒刑，併科新台幣300 萬元以下罰金。
意圖供自己或他人犯罪之用，而犯前二項之罪者，處3 年以上10
年以下有期徒刑，併科新台幣700 萬元以下罰金。
未經許可，持有、寄藏或意圖販賣而陳列子彈者，處5 年以下有
期徒刑，併科新台幣300 萬元以下罰金。
第1 項至第 3 項之未遂犯罰之。
槍砲彈藥刀械管制條例第13條
未經許可，製造、販賣或運輸槍砲、彈藥之主要組成零件者，處
3 年以上10年以下有期徒刑，併科新台幣700 萬元以下罰金。
未經許可，轉讓、出租或出借前項零件者，處1 年以上7 年以下
有期徒刑，併科新台幣500 萬元以下罰金。
意圖供自己或他人犯罪之用，而犯前二項之罪者，處5 年以上有
期徒刑，併科新台幣1 千萬元以下罰金。
未經許可，持有、寄藏或意圖販賣而陳列第1 項所列零件者，第
6 月以上5 年以下有期徒刑，併科新台幣300 萬元以下罰金。
第1 項至第 3 項之未遂犯罰之。

司法院資訊處製作；財團法人民間司法改革基金會備份。
